# 求助陈版及各位大侠~期中子公司注销之前逆流交易的合并抵消分录问题

提问人：lpw1201 时间：2018-02-17 21:46:45
求助陈版及各位大侠~~~~~~子公司于 2017 年 11 月注销，注销之前先将自己的固定资产转入固定资产清理，然后再将该处置的固定资产卖给母公司，确认营业外收入，同时确认应收账款，请教陈版及各位大侠这笔逆流交易的母公司要如何先在自己的报表上抵消啊？？？？？子公司具体分录如下： 1 、固资转清理 借：累计折旧 贷：固定资产 贷：固定资产清理 2 、将该固定资产转给母公司，确认营业外收入与应收账款 借：应收账款 借：固定资产清理 贷：营业外收入

回答人：chenyiwei
基本抵销分录为：借：营业外收入（以后年度延续抵销时为年初未分配利润），贷：固定资产。如果该子公司不是全资子公司，则抵销影响按比例分配给少数股权：借：少数股东权益，贷：少数股东损益 后续每年调整未实现损益部分对应的折旧：借：累计折旧，贷：管理费用或制造费用等，贷：年初未分配利润 同时抵销双方之间的内部往来。

提问人：lpw1201 时间：2018-02-20 17:30:11
感谢陈版的回答~~您说的那笔抵消营业外收入的分录是不是要在母公司的报表上来做，因为如果在合并报表上抵消的话，母公司的期末未分配利润不等于合并报表的期末未分配利润

回答人：chenyiwei
个别报表层面不作此调整，只在合并报表层面进行调整。母公司层面的固定资产还是按照其从子公司的取得成本为基础延续计量的。